臺灣臺南地方法院刑事判決　　　　　　　　　　　　　九十二年度易字第九五二號
　　公　訴　人　臺灣臺南地方法院檢察署檢察官
　　被　　　告　Ｑ○○
右列被告因恐嚇取財等案件，經檢察官提起公訴（九十年度偵字第八八四五號、九十
年度偵字第一一五○二號），本院判決如左：
    主  文
Ｑ○○共同常業竊盜，累犯，處有期徒刑陸年，並於刑之執行前，令入勞動場所強制
工作年。
扣案如附表二（除編號五十外）、三所示之物均沒收。
    事  實
一、Ｑ○○於民國八十六年間因犯強盜罪，經臺灣高等法院，判處有期徒刑一年七月
    確定，於八十八年十二月十六日保護管束終結執行完畢（起訴書誤繕為八十九年
    一月十日執行完畢）。仍不知悔改，復與ｕ○○（因裁判上一罪已經法院判決確
    定，而經檢察官為不起訴處分）及姓名、年籍不詳綽號「小周」之成年男子等多
    人間，基於共同意圖為自己不法所有之常業竊盜及恐嚇取財之概括犯意聯絡，共
    組竊車勒贖集團，自九十年三月二十八日起，至同年八月三日止，連續在附表一
    所列時地，以客觀上具有危險性，足供兇器使用，如附表二編號三十六、四十五
    等物所示鈑手、一字起子等工具，竊取該附表內所示被害人申○○等人所有之自
    用小客車或休旅車，得手後駛至他處搜刮車內財物，再依據車內所留下之聯絡電
    話，或經由查號台查出聯絡電話，由Ｑ○○或其竊車勒贖集團成員，以電話聯絡
    車主，或以寄發恐嚇信函之方式，向車主恐嚇稱其失車已在該集團手中，必須匯
    寄新台幣一萬五千元至八萬元不等之金額贖車，否則即將失車解體出售或燒掉等
    語，使附表一編號1、3、5、6、8、10、11、14、15、17、19、21～28、30～32
    、34～39、42、44、46～50、52～54、57～60、62～70、71～75、78～99、101
    ～112所示之人，因心生畏懼而將附表一所示款項，匯入Ｑ○○等人指定之人頭
    帳戶內。Ｑ○○經由電話確定已由集團成員在他處將贖款提領得手後，即以電話
    將棄車地點告知前揭付款之人，指示其依址尋車。如車主拒不匯款贖車，該竊車
    集團即不歸還所竊得之車輛，或逕將該車燒燬。
二、Ｑ○○等人於附表一編號二所示時地，竊得ｙ○○所有之車號五Ｊ－九五○六號
    中華牌休旅車，因ｙ○○未依指示匯款贖車，Ｑ○○等人竟基於共同偽造特種文
    書之概括犯意聯絡，連續於不詳時間、地點，偽造七Ｍ－三三七六號車牌（該車
    牌之車輛所有人為謝明童）二面，及該車號之行車執照二張（二張內容完全相同
    、車主均記載為福記洋酒商行）後，將前揭偽造之車牌懸掛於ｙ○○所有之五Ｊ
    －九五○六號車上，駕駛該車以行使該偽造之車牌。足生損害於ｙ○○、謝明童
    及交通監理機關對於車輛管理之正確性。
三、嗣於同年八月三日十三時四十分許，不知情之玄○○（另經檢察官為不起訴處分
    ）駕駛上開懸掛七Ｍ－三三七六號車牌之休旅車，搭載Ｑ○○、ｕ○○至苗栗縣
    苑裡鎮○○路八十之一號「達美通訊行」，欲取回送修之行動電話時，為警查獲
    ，並在前揭車輛上扣得如附表二所示之物。並經Ｑ○○同意，帶同員警至新竹市
    ○○路○段三五四巷十弄二十號六樓其居處查證，於該處扣得如附表三所示之物
    ，並因此查出上情。
四、案經台南市警察局移送臺灣臺南地方法院檢察署檢察官偵查起訴。
    理  由
一、訊據被告Ｑ○○對於附表一所示竊車勒贖之犯行，均為前揭竊車勒贖集團成員所
    為，而被告亦參與其中打電話勒贖被害人之構成要件行為，及其所駕駛之休旅車
    懸掛七Ｍ－三三七六號車牌及該車行車執照均屬變造之事實固不否認。惟矢口否
    認有竊盜及行使變造特種文書之犯行。辯稱：「我僅受雇於竊車集團打電話給車
    主，並非竊車集團成員，也未參與竊車」「起訴書附表一編號3、4、6、7、9～
    11、16、18、19、21、23、25、26、28、30～35、38～61、63～77、79、80、82
    、85、86、88~93、95～97、100～103、105～112所示之被害人電話不是我打的
    ，我不應負責」「我不知道休旅車上懸掛之七Ｍ－三三七六號車牌及行車執照是
    變造的」云云。
二、經查：附表一所述犯罪事實，係承辦員警分別經由被告與被害人電話聯絡之通聯
    紀錄、被害人匯入帳戶之帳號、自扣得被告記載被害人資料之筆記本、紙條、面
    紙盒或被告寄發恐嚇之信函而查獲。此部分亦經被告於警訊中坦承在卷，且與被
    害人於警訊中指述之情節相符。此外復有附表四所示之證據及附表二、三所示扣
    案之物足稽。次查：竊車工具、聯絡電話、他人之人頭帳戶均為竊車勒贖犯行必
    備之工具，均在被告所駕駛之休旅車及被告居處查獲。如被告僅受雇於前揭竊車
    勒贖集團打電話給被害人，如何會將前揭竊車工具、聯絡電話，甚至可取得贓款
    之人頭帳戶交予被告？足認被告辯稱其僅係受雇云云，不足採信。被告顯係該集
    團中之重要成員，而非僅受雇於該集團撥打電話而已。再懸掛變造車牌之休旅車
    及變造之行車執照，為警查獲時，均在被告駕駛及持有中，被告又無法供出究係
    何人將該車交付被告駕駛之事實，實與常情乖違，難認被告不知變造車牌及行車
    執照之事實。再縱認附表一所示被害人之電話，部分並非被告所親自撥打，而為
    集團中其他成員所撥打，依共犯之理論，被告對於其他共犯之行為，亦應負共犯
    之責。依此足認被告辯稱，附表一所示部分電話並非伊所打，並無前揭竊車及行
    使變造特種文書之犯行云云均不足採信。
三、按被告竊車犯行多達一百一十二件，每件匯入之款項多達數萬元，獲利甚鉅，顯
    見被告係以竊取車輛賴以為生而為常業者，核被告Ｑ○○竊取如附表一所示被害
    人之汽車，係犯刑法第三百二十二條之常業竊盜罪。公訴人認係犯刑法第三百二
    十條第一項之普通竊盜罪，尚有未洽，起訴法條應予變更。又被告偽造車牌號碼
    七Ｍ－三三七六號車牌及偽造該車之行車執照，因而足生損害於ｙ○○、謝明童
    及車輛監理機關對於車牌管理之正確性，核其就偽造車牌及行車執照部分，所為
    顯係在時間空間之密接下所為數個動作，而為一個偽造特種文書之犯行，又被告
    將前揭車牌懸掛於被害人ｙ○○失竊如附表一編號二所示之休旅車上行使，係犯
    刑法第二百十六條、第二百十二條之行使偽造之特種文書（偽造特許證）罪。又
    其偽造特種文書之低度行為，為其行使偽造特種文書之高度行為所吸收，不另論
    罪。另被告於竊得被害人之上開自小客車後，多次以恐嚇之方式，使附表一編號
    1 、3、5、6、8、10、11、14、15、17、19、21～28、30～32、34～39、42、44
    、46～50、52～54、57～60、62～70、71～75、78～99、101～112所示被害人交
    付財物，核其所為，係犯刑法第三百四十六條第一項恐嚇取財罪既遂罪。又附表
    一編號2、4、7、9、12、13、16、18、20、29、33、40、41、43、45、51、55、
    56、61、71、76、77、100所示被害人未依被告之指示匯入款項，核其所為係犯
    刑法第三百四十六條第三項、第一項之恐嚇取財罪未遂罪。其先後多次行使偽造
    特種文書、恐嚇取財既遂、未遂犯行，時間緊接，犯罪構成要件相同，顯係基於
    概括犯意反覆為之，應依連續犯之規定，以連續行使偽造特種文書及連續恐嚇取
    財既遂一罪論。又被告所犯常業竊盜、連續行使偽造特種文書、連續恐嚇取財既
    遂三罪間，係以自己共同犯罪之意思與ｕ○○、綽號「小周」之男子等人共同實
    施犯罪行為，依刑法第二十八條之規定，均為共同正犯。再其所犯上開三罪，相
    互間有方法結果之牽連關係，應依牽連犯之規定，從一重之刑法第三百二十二條
    之常業竊盜罪處斷。又被告有前揭科刑之執行之紀錄，有台灣台南地方法院檢察
    署刑案資料查註紀錄表及臺灣高等法院被告全國前案紀錄表各一紙附卷可稽，其
    於五年之內再犯本件有期徒刑以上之罪，為累犯，應依法加重其刑。爰審酌被告
    犯罪動機、目的、手段、犯罪所生危害、拒不供出共犯及犯罪後之態度等一切情
    狀，量處如主文所示之刑。
四、末查被告竊盜之車輛多達一百一十二輛已如前述，其犯行堪認頻繁，法紀觀念淡
    薄，足徵其有竊盜之犯罪習慣，實有施以保安處分矯治之必要，應依竊盜犯贓物
    犯保安處分條例第三條第一項第一款規定，於刑之執行前，令入勞動場所強制工
    作，以資矯正。
五、扣案如附表二（除編號五十外）、三所示之物，為被告或其共犯所有，分別為渠
    等犯罪所用、供預備或所得之物，應依刑法第三十八條第一項第二款、第三款宣
    告沒收之。又附表二編號五十所示之物，為被害人ｙ○○所有，並非被告及其共
    犯所有之物，爰不另為沒收之宣告。
據上論斷，應依刑事訴訟法第二百九十九條第一項前段、第三百條，刑法第二十八條
、第五十六條、第三百二十二條、第三百四十六條第一項、第二百十六條、第二百十
二條、第五十五條、第四十七條、第三十八條第一項第二款、第三款，竊盜犯贓物犯
保安處分條例第三條第一項第一款、第四條、第五條第一項前段，罰金罰鍰提高標準
條例第一條前段，判決如主文。
本案經檢察官 盧駿道 到庭執行職務。
中      華      民      國      九十三    年     四     月     十四     日
                                    臺灣臺南地方法院刑事第八庭
                                          審判長法  官  吳  勇  輝
                                                法  官  陳  映  佐
                                                法  官  蔡  直  青
右正本證明與原本無異。
如不服本判決，應於判決送達後十日內向本院提出上訴狀( 應附繕本 )。
                                                書記官  沈  建  杉
中      華      民      國      九十三    年     四     月     十九     日
附錄本案論罪科刑法條全文：
刑      法
第  212 條  (偽造變造特種文書罪)
            偽造、變造護照、旅券、免許證、特許證及關於品行、能力服務或其他
            類之證書、介紹書，足以生損害於公眾或他人者，處一年以下有期徒刑
            拘役或三百元以下罰金。
第  216 條  (行使偽造變造或登載不實之文書罪)
            行使第二百十條至第二百十五條之文書者，依偽造、變造文書或登載不
            事項或使登載不實事項之規定處斷。
第  322 條  (常業竊盜)
            以犯竊盜罪為常業者，處一年以上七年以下有期徒刑。
第  346 條  (單純恐嚇罪)
            意圖為自己或第三人不法之所有，以恐嚇使人將本人或第三人之物交付
            ，處六月以上五年以下有期徒刑，得併科一千元以下罰金。
            以前項方法得財產上不法之利益，或使第三人得之者，亦同。
            前二項之未遂犯罰之。
附表一：
附表二：
附表三：
附表四：
【編號01】
《南市警刑偵字第四六二號卷》
一被告盧參寶九十年八月十六日警訊筆錄（頁五九）
二被害人申○○共三次警訊筆錄（頁一一～一三）
三華南銀行自動櫃員機交易明細表【匯款資料】（頁三三六～三三七）
四被害人通聯記錄資料（頁二一八一～二一九）
《南市警刑偵字第四六二號附件卷》
一000000000號之通聯分析暨記錄（頁二二三～二二七）
二00000000號之通聯分析暨記錄（頁二二八～二三四）
三00000000號之通聯分析暨記錄（頁二八七～三二）
四華南商業銀行三峽分行謝秉翰一九四二五九七四四帳戶存款往來明細表（頁
  五九）
《九十年偵字第八八四五號》
一被告盧參寶九十年十月三日警訊筆錄（頁二二六背面）【承認和『小周』共同竊車
  勒贖約一０四件】
《九十偵字第一一五二號卷》
一被告盧參寶九十年十一月十六日檢訊筆錄（頁六七）【承認竊車勒贖一０四件】
《本院卷》
一被告盧參寶九十三年一月五日準備程序筆錄
【編號02】→未匯款
《南市警刑偵字第四六二號卷》
一被告盧參寶九十年八月四日警訊筆錄（頁五五～五七）
二被害人ｙ○○警訊筆錄（頁一四）
三贓物認領保管單（頁二三九）
四汽車新領牌照登記書【５Ｊ--９３６，車主：興運發公司】（頁三四一）
五台中市警察局車輛協尋證明單（頁三四二）
六台南市警察局車輛尋獲電腦輸入單（頁三四三）
《南市警刑偵字第四六二號附件卷》
一九二五三一六六九號之通聯分析暨記錄（頁二六五～二七五）
二00000000號之通聯分析暨記錄（頁二八七～三二）
《九十年偵字第八八四五號》
一被告盧參寶九十年十月三日警訊筆錄（頁二二六背面）【承認和『小周』共同竊車
  勒贖約一０四件】
《九十偵字第一一五二號卷》
一被告盧參寶九十年十一月十六日檢訊筆錄（頁六七）【承認竊車勒贖一０四件】
《本院卷》
一被告盧參寶九十三年一月五日準備程序筆錄
【編號03】
《南市警刑偵字第四六二號卷》
一被告盧參寶九十年八月十六日警訊筆錄（頁五九）
二被害人ｍ○○警訊筆錄（頁一五～一六）
三存摺影本【90.05.24，跨行轉帳50，020元】（頁三四四）
四行車執照影本（頁三四五）
五台南市警察局車輛尋獲證明單（頁三四六）
《南市警刑偵字第四六二號附件卷》
一00000000號之通聯分析暨記錄（頁二二八～二三四）
二00000000號之通聯分析暨記錄（頁二八七～三二）
三台灣企銀竹北分行林世炫00000000000帳戶存款往來明細（頁一三七）
《九十年偵字第八八四五號》
一被告盧參寶九十年十月三日警訊筆錄（頁二二六背面）【承認和『小周』共同竊車
  勒贖約一０四件】
《九十偵字第一一五二號卷》
一被告盧參寶九十年十一月十六日檢訊筆錄（頁六七）【承認竊車勒贖一０四件】
【編號04】→未匯款
《南市警刑偵字第四六二號卷》
一被告盧參寶九十年八月十六日警訊筆錄（頁五九）
二被害人甲丙○警訊筆錄（頁一七～一八）
三台南市警察局車輛尋獲證明單（頁三四八）
四行車執照影本（頁三四七）
《南市警刑偵字第四六二號附件卷》
一00000000號之通聯分析暨記錄（頁二二八～二三四）
《九十年偵字第八八四五號》
一被告盧參寶九十年十月三日警訊筆錄（頁二二六背面）【承認和『小周』共同竊車
  勒贖約一０四件】
《九十偵字第一一五二號卷》
一被告盧參寶九十年十一月十六日檢訊筆錄（頁六七）【承認竊車勒贖一０四件】
【編號05】
《南市警刑偵字第四六二號卷》
一被告盧參寶九十年八月十六日警訊筆錄（頁五九）
二被害人宇○○警訊筆錄（頁一九～一一）
三宇○○存摺影本【90.06.29，轉入60，048元至00000000000帳號】（頁三五）
四台灣台南地方法院檢察署通訊監督書（頁二二五～二二六）
 【監聽00000000、000000000電話】
五監聽000000000譯文資料（頁二二七～二三四）
 【被告與被害人宇○○通聯之譯文摘要】
《南市警刑偵字第四六二號附件卷》
一台新銀行中壢分行李善中一0000000帳戶客戶歷史檔交易明細查詢（
  頁十九）
二000000000號之通聯分析暨記錄（頁三五一～三六）
《九十年偵字第八八四五號》
一被告盧參寶九十年十月三日警訊筆錄（頁二二六背面）【承認和『小周』共同竊車
  勒贖約一０四件】
《九十偵字第一一五二號卷》
一被告盧參寶九十年十一月十六日檢訊筆錄（頁六七）【承認竊車勒贖一０四件】
《本院卷》
一被告盧參寶九十三年一月五日準備程序筆錄
【編號06】
《南市警刑偵字第四六二號卷》
一被告盧參寶九十年八月十六日警訊筆錄（頁五八背面）
二被害人ｃ○○警訊筆錄（頁一一一～一一二）
三合作金庫自動櫃員機交易明細單【90/08/03，轉入20，000元至000 00000000000帳
  號】（頁三五一）
四行車執照影本（頁三五一）
《南市警刑偵字第四六二號附件卷》
一第一銀行竹東分行陳厚清七三一一五一八七五七五帳戶未登摺帳項明細表暨
  跨行轉入款明細（頁一九～一一一）
《九十年偵字第八八四五號》
一被告盧參寶九十年十月三日警訊筆錄（頁二二六背面）【承認和『小周』共同竊車
  勒贖約一０四件】
《九十偵字第一一五二號卷》
一被告盧參寶九十年十一月十六日檢訊筆錄（頁六七）【承認竊車勒贖一０四件】
【編號07】→未匯款
《南市警刑偵字第四六二號卷》
一被告盧參寶九十年八月十六日警訊筆錄（頁六）
二被害人ｚ○○警訊筆錄【車主：葉文雄】（頁一一三）
三桃園縣警察局車輛尋獲證明單（頁三五二）
《九十年偵字第八八四五號》
一被告盧參寶九十年十月三日警訊筆錄（頁二二六背面）【承認和『小周』共同竊車
  勒贖約一０四件】
《九十偵字第一一五二號卷》
一被告盧參寶九十年十一月十六日檢訊筆錄（頁六七）【承認竊車勒贖一０四件】
【編號08】
《南市警刑偵字第四六二號卷》
一被告盧參寶九十年八月十六日警訊筆錄（頁五八背面）
二被害人Ｄ○○警訊筆錄（頁一一四）
《南市警刑偵字第四六二號附件卷》
一安泰商銀中壢分行劉建宏二二三四四四二一帳戶客戶存提記錄單（頁九九）
《九十年偵字第八八四五號》
一被告盧參寶九十年十月三日警訊筆錄（頁二二六背面）【承認和『小周』共同竊車
  勒贖約一０四件】
《九十偵字第一一五二號卷》
一被告盧參寶九十年十一月十六日檢訊筆錄（頁六七）【承認竊車勒贖一０四件】
《本院卷》
一被告盧參寶九十三年一月五日準備程序筆錄
【編號09】→未匯款
《南市警刑偵字第四六二號卷》
一被告盧參寶九十年八月十六日警訊筆錄（頁五九背面）
《台南市警察局南市警刑(二)字第九一一五二五號函》
一被害人邱陳金秀警訊筆錄（頁三九）
《南市警刑偵字第四六二號附件卷》
一000000000號之通聯分析暨記錄（頁二二三～二二七）
二00000000號之通聯分析暨記錄（頁二二八～二三四）
三00000000號之通聯分析暨記錄（頁二八七～三二）
《九十年偵字第八八四五號》
一被告盧參寶九十年十月三日警訊筆錄（頁二二六背面）【承認和『小周』共同竊車
  勒贖約一０四件】
《九十偵字第一一五二號卷》
一被告盧參寶九十年十一月十六日檢訊筆錄（頁六七）【承認竊車勒贖一０四件】
【編號１０】
《南市警刑偵字第四六二號卷》
一被告盧參寶九十年八月十六日警訊筆錄（頁五九背面）
二被害人Ｈ○○警訊筆錄（頁一一五）
《南市警刑偵字第四六二號附件卷》
一華南銀行竹北分行林世炫八-三二三二二八一一一帳戶存提明?
  （頁一一八～一二）
二00000000號之通聯分析暨記錄（頁二二八～二三四）
三000000000號之通聯分析暨記錄（頁三一～三二四）
《九十年偵字第八八四五號》
一被告盧參寶九十年十月三日警訊筆錄（頁二二六背面）【承認和『小周』共同竊車
  勒贖約一０四件】
《九十偵字第一一五二號卷》
一被告盧參寶九十年十一月十六日檢訊筆錄（頁六七）【承認竊車勒贖一０四件】
【編號】
《南市警刑偵字第四六二號卷》
一被告盧參寶九十年八月十六日警訊筆錄（頁六背面）
二被害人Ｘ○○警訊筆錄（頁一一六）
《南市警刑偵字第四六二號附件卷》
一誠泰銀行中壢分行劉建宏二二二五一二七一一六帳戶交易明細查詢單（頁九五
二寶島商業銀行匯款回條聯（頁九五-二）
三九二五九三九四三號之通聯分析暨記錄（頁三三～三九）
《九十年偵字第八八四五號》
一被告盧參寶九十年十月三日警訊筆錄（頁二二六背面）【承認和『小周』共同竊車
  勒贖約一０四件】
《九十偵字第一一五二號卷》
一被告盧參寶九十年十一月十六日檢訊筆錄（頁六七）【承認竊車勒贖一０四件】
【編號】→未匯款
《南市警刑偵字第四六二號卷》
一被告盧參寶九十年八月十六日警訊筆錄（頁五九）
二被害人辰○○警訊筆錄（頁一一七～一一八）
三贓物認領保管單（頁二四）
四內政部警察署車輛尋獲證明單（頁三五四）
《南市警刑偵字第四六二號附件卷》
一0000000四號之通聯記錄（頁二五八～二六一）
《九十年偵字第八八四五號》
一被告盧參寶九十年十月三日警訊筆錄（頁二二六背面）【承認和『小周』共同竊車
  勒贖約一０四件】
《九十偵字第一一五二號卷》
一被告盧參寶九十年十一月十六日檢訊筆錄（頁六七）【承認竊車勒贖一０四件】
《本院卷》
一被告盧參寶九十三年一月五日準備程序筆錄
【編號】→未匯款
《南市警刑偵字第四六二號卷》
一被告盧參寶九十年八月十六日警訊筆錄（頁五八背面）
二被害人ｂ○○警訊筆錄（頁一一九）
《九十年偵字第八八四五號》
一被告盧參寶九十年十月三日警訊筆錄（頁二二六背面）【承認和『小周』共同竊車
  勒贖約一０四件】
《九十偵字第一一五二號卷》
一被告盧參寶九十年十一月十六日檢訊筆錄（頁六七）【承認竊車勒贖一０四件】
《本院卷》
一被告盧參寶九十三年一月五日準備程序筆錄
【編號】
《南市警刑偵字第四六二號卷》
一被告盧參寶九十年八月十六日警訊筆錄（頁五九背面）
二被害人卯○○警訊筆錄（頁一二）
《南市警刑偵字第四六二號附件卷》
一000000000號之通聯分析暨記錄（頁二二三～二二七）
二00000000號之通聯分析暨記錄（頁二二八～二三四）
三00000000號之通聯分析暨記錄（頁二八七～三二）
《九十年偵字第八八四五號》
一被告盧參寶九十年十月三日警訊筆錄（頁二二六背面）【承認和『小周』共同竊車
  勒贖約一０四件】
《九十偵字第一一五二號卷》
一被告盧參寶九十年十一月十六日檢訊筆錄（頁六七）【承認竊車勒贖一０四件】
《本院卷》
一被告盧參寶九十三年一月五日準備程序筆錄
【編號】
《南市警刑偵字第四六二號卷》
一被告盧參寶九十年八月十六日警訊筆錄（頁五九背面）
二Ｅ○○警訊筆錄【車主：林建國之小舅】（頁一二一）
《南市警刑偵字第四六二號附件卷》
一000000000號之通聯分析暨記錄（頁二二三～二二七）
二00000000號之通聯分析暨記錄（頁二二八～二三四）
《九十年偵字第八八四五號》
一被告盧參寶九十年十月三日警訊筆錄（頁二二六背面）【承認和『小周』共同竊車
  勒贖約一０四件】
《九十偵字第一一五二號卷》
一被告盧參寶九十年十一月十六日檢訊筆錄（頁六七）【承認竊車勒贖一０四件】
《本院卷》
一被告盧參寶九十三年一月五日準備程序筆錄
【編號】→未匯款
《南市警刑偵字第四六二號卷》
一被告盧參寶九十年八月十六日警訊筆錄（頁五八背面）
二被害人巳○○警訊筆錄（頁一二二）
《南市警刑偵字第四六二號附件卷》
一0000000四號之通聯記錄（頁二五八～二六一）
《九十年偵字第八八四五號》
一被告盧參寶九十年十月三日警訊筆錄（頁二二六背面）【承認和『小周』共同竊車
  勒贖約一０四件】
《九十偵字第一一五二號卷》
一被告盧參寶九十年十一月十六日檢訊筆錄（頁六七）【承認竊車勒贖一０四件】
【編號】
《南市警刑偵字第四六二號卷》
一被告盧參寶九十年八月十六日警訊筆錄（頁六）
二被害人Ｍ○○警訊筆錄（頁一二三～一二四）
《南市警刑偵字第四六二號附件卷》
一中國商銀八德分行簡清松帳戶客戶歷史檔交易明細查詢表（頁七）
《九十年偵字第八八四五號》
一被告盧參寶九十年十月三日警訊筆錄（頁二二六背面）【承認和『小周』共同竊車
  勒贖約一０四件】
《九十偵字第一一五二號卷》
一被告盧參寶九十年十一月十六日檢訊筆錄（頁六七）【承認竊車勒贖一０四件】
《本院卷》
一被告盧參寶九十三年一月五日準備程序筆錄
【編號】→未匯款
《南市警刑偵字第四六二號卷》
一被告盧參寶九十年八月十六日警訊筆錄（頁五八背面）
二被害人Ｖ○○警訊筆錄（頁一二五）
《九十年偵字第八八四五號》
一被告盧參寶九十年十月三日警訊筆錄（頁二二六背面）【承認和『小周』共同竊車
  勒贖約一０四件】
《九十偵字第一一五二號卷》
一被告盧參寶九十年十一月十六日檢訊筆錄（頁六七）【承認竊車勒贖一０四件】
【編號】
《南市警刑偵字第四六二號卷》
一被告盧參寶九十年八月十六日警訊筆錄（頁五九背面）
二被害人甲丁○警訊筆錄（頁一二六）
《南市警刑偵字第四六二號附件卷》
一00000000號之通聯分析暨記錄（頁二二八～二三四）
二第一銀行竹北分行林世炫一五一二四四四九八六帳戶存提款明細表（頁一二八
《九十年偵字第八八四五號》
一被告盧參寶九十年十月三日警訊筆錄（頁二二六背面）【承認和『小周』共同竊車
  勒贖約一０四件】
《九十偵字第一一五二號卷》
一被告盧參寶九十年十一月十六日檢訊筆錄（頁六七）【承認竊車勒贖一０四件】
【編號】→未匯款
《南市警刑偵字第四六二號卷》
一被告盧參寶九十年八月十六日警訊筆錄（頁五八背面）
二被害人宙○○警訊筆錄（頁一二七）
《南市警刑偵字第四六二號附件卷》
一00000000號之通聯分析暨記錄（頁二二八～二三四）
《九十年偵字第八八四五號》
一被告盧參寶九十年十月三日警訊筆錄（頁二二六背面）【承認和『小周』共同竊車
  勒贖約一０四件】
《九十偵字第一一五二號卷》
一被告盧參寶九十年十一月十六日檢訊筆錄（頁六七）【承認竊車勒贖一０四件】
《本院卷》
一被告盧參寶九十三年一月五日準備程序筆錄
【編號】
《南市警刑偵字第四六二號卷》
一被告盧參寶九十年八月十六日警訊筆錄（頁五九背面）
二被害人Ｃ○○警訊筆錄（頁一二八～一二九）
《南市警刑偵字第四六二號附件卷》
一聯邦銀行南京東路分行曹世健五五八七三三二帳戶存款往來明細（頁一
  一三）
二000000000號之通聯分析暨記錄（頁三一～三二四）
三000000000號之通聯分析暨記錄（頁三五一～三六）
《九十年偵字第八八四五號》
一被告盧參寶九十年十月三日警訊筆錄（頁二二六背面）【承認和『小周』共同竊車
  勒贖約一０四件】
《九十偵字第一一五二號卷》
一被告盧參寶九十年十一月十六日檢訊筆錄（頁六七）【承認竊車勒贖一０四件】
【編號】
《南市警刑偵字第四六二號卷》
一被告盧參寶九十年八月十六日警訊筆錄（頁五九背面）
二被害人丁○○警訊筆錄（頁一三）
三台南市第三信用銀行存戶交易明細表（頁三五九）
  【90/06/01，轉入40，000元至000 0000000000000000帳號】
四郵局自動提款機儲戶交易明細表（頁三五九）
  【90/06/01，轉入40，000元至000-000000000000000007帳號】
《南市警刑偵字第四六二號附件卷》
一華南銀行頭份分行林世炫三二一二二九九三二三帳戶存款存摺交易明細帳（頁
  一二五）
二上海銀行鳳山分行陳明得五二三六六七二七帳戶臨時對帳單（頁
  一三）
三000000000號之通聯分析暨記錄（頁三一～三二四）
四000000000號之通聯分析暨記錄（頁三五一～三六）
《九十年偵字第八八四五號》
一被告盧參寶九十年十月三日警訊筆錄（頁二二六背面）【承認和『小周』共同竊車
  勒贖約一０四件】
《九十偵字第一一五二號卷》
一被告盧參寶九十年十一月十六日檢訊筆錄（頁六七）【承認竊車勒贖一０四件】
《本院卷》
一被告盧參寶九十三年一月五日準備程序筆錄
【編號】
《南市警刑偵字第四六二號卷》
一被告盧參寶九十年八月十六日警訊筆錄（頁五九背面）
二被害人Ｂ○○警訊筆錄（頁一三一）
《南市警刑偵字第四六二號附件卷》
一000000000號之通聯分析暨記錄（頁三一～三二四）
三000000000號之通聯分析暨記錄（頁三五一～三六）
《九十年偵字第八八四五號》
一被告盧參寶九十年十月三日警訊筆錄（頁二二六背面）【承認和『小周』共同竊車
  勒贖約一０四件】
《九十偵字第一一五二號卷》
一被告盧參寶九十年十一月十六日檢訊筆錄（頁六七）【承認竊車勒贖一０四件】
【編號】
《南市警刑偵字第四六二號卷》
一被告盧參寶九十年八月十六日警訊筆錄（頁五九背面）
二被害人甲庚○警訊筆錄【車主：郭永泰】（頁一三二）
《南市警刑偵字第四六二號附件卷》
一000000000號之通聯分析暨記錄（頁三五一～三六）
《九十年偵字第八八四五號》
一被告盧參寶九十年十月三日警訊筆錄（頁二二六背面）【承認和『小周』共同竊車
  勒贖約一０四件】
《九十偵字第一一五二號卷》
一被告盧參寶九十年十一月十六日檢訊筆錄（頁六七）【承認竊車勒贖一０四件】
《本院卷》
一被告盧參寶九十三年一月五日準備程序筆錄
【編號】
《南市警刑偵字第四六二號卷》
一被告盧參寶九十年八月十六日警訊筆錄（頁五九背面）
二被害人ｈ○○警訊筆錄（頁一三三）
三郵局自動提款機儲戶交易明細表（頁三六）
  【90/06/04，轉入40，000元至 000-0000000000000000帳號】
《南市警刑偵字第四六二號附件卷》
一華南銀行北桃園分行高家禧二四四二七七九六九帳戶存款往來明細表（頁一
  五）
二000000000號之通聯分析暨記錄（頁三五一～三六）
《九十年偵字第八八四五號》
一被告盧參寶九十年十月三日警訊筆錄（頁二二六背面）【承認和『小周』共同竊車
  勒贖約一０四件】
《九十偵字第一一五二號卷》
一被告盧參寶九十年十一月十六日檢訊筆錄（頁六七）【承認竊車勒贖一０四件】
【編號】
《南市警刑偵字第四六二號卷》
一被告盧參寶九十年八月十六日警訊筆錄（頁六背面）
《南市警刑偵字第四六二號附件卷》
一第一銀行竹東分行陳厚清七三一一五一八七五七五帳戶未登摺帳項明細表暨
  跨行轉入款明細（頁一九～一一一）
二00000000號之通聯分析暨記錄（頁二八七～三二）
三000000000號之通聯分析暨記錄（頁三六六～三六九）
《台南市警察局南市警刑(二)字第九一一五二五號函》
一被害人子○○警訊筆錄（頁四一）
《九十年偵字第八八四五號》
一被告盧參寶九十年十月三日警訊筆錄（頁二二六背面）【承認和『小周』共同竊車
  勒贖約一０四件】
《九十偵字第一一五二號卷》
一被告盧參寶九十年十一月十六日檢訊筆錄（頁六七）【承認竊車勒贖一０四件】
【編號】
《南市警刑偵字第四六二號卷》
一被告盧參寶九十年八月十六日警訊筆錄（頁六背面）
二被害人丑○○警訊筆錄（頁一三四）
《南市警刑偵字第四六二號附件卷》
一第一銀行竹東分行陳厚清七三一一五一八七五七五帳戶未登摺帳項明細表暨
  跨行轉入款明細（頁一九～一一一）
二000000000號之通聯分析暨記錄（頁三六六～三六九）
《九十年偵字第八八四五號》
一被告盧參寶九十年十月三日警訊筆錄（頁二二六背面）【承認和『小周』共同竊車
  勒贖約一０四件】
《九十偵字第一一五二號卷》
一被告盧參寶九十年十一月十六日檢訊筆錄（頁六七）【承認竊車勒贖一０四件】
《本院卷》
一被告盧參寶九十三年一月五日準備程序筆錄
【編號】
《南市警刑偵字第四六二號卷》
一被告盧參寶九十年八月十六日警訊筆錄（頁五九背面）
二被害人甲己○警訊筆錄（頁一三五～一三六）
三行車執照影本（頁三六二）
《南市警刑偵字第四六二號附件卷》
一聯邦銀行南京東路分行曹世健五五八七三三二帳戶存款往來明細（頁一
  一三）
二000000000號之通聯分析暨記錄（頁三五一～三六）
《九十年偵字第八八四五號》
一被告盧參寶九十年十月三日警訊筆錄（頁二二六背面）【承認和『小周』共同竊車
  勒贖約一０四件】
《九十偵字第一一五二號卷》
一被告盧參寶九十年十一月十六日檢訊筆錄（頁六七）【承認竊車勒贖一０四件】
【編號】→未匯款
《南市警刑偵字第四六二號卷》
一被告盧參寶九十年八月廿四日警訊筆錄（頁六二背面）
二許玉淼警訊筆錄【車主林維德之父親】（頁一三七）
《南市警刑偵字第四六二號附件卷》
一九二七四九一五號之通聯分析暨記錄（頁二六二～二六四）
二九二五三一六六九號之通聯記錄（頁二六五～二七五）
《九十年偵字第八八四五號》
一被告盧參寶九十年十月三日警訊筆錄（頁二二六背面）【承認和『小周』共同竊車
  勒贖約一０四件】
《九十偵字第一一五二號卷》
一被告盧參寶九十年十一月十六日檢訊筆錄（頁六七）【承認竊車勒贖一０四件】
《本院卷》
一被告盧參寶九十三年一月五日準備程序筆錄
【編號】
《南市警刑偵字第四六二號卷》
一被告盧參寶九十年八月廿四日警訊筆錄（頁六二背面）
二被害人Ｓ○○警訊筆錄（頁一三八）
《南市警刑偵字第四六二號附件卷》
一九二七四九一五號之通聯分析暨記錄（頁二六二～二六四）
二九二五三一六六九號之通聯記錄（頁二六五～二七五）
《九十年偵字第八八四五號》
一被告盧參寶九十年十月三日警訊筆錄（頁二二六背面）【承認和『小周』共同竊車
  勒贖約一０四件】
《九十偵字第一一五二號卷》
一被告盧參寶九十年十一月十六日檢訊筆錄（頁六七）【承認竊車勒贖一０四件】
【編號】
《南市警刑偵字第四六二號卷》
一被告盧參寶九十年八月廿四日警訊筆錄（頁六二背面）
二被害人ａ○○警訊筆錄（頁一三九～一四）
三郵政存簿影本【90/04/23，轉入50，030元至000000000000帳號】（頁三九）
《南市警刑偵字第四六二號附件卷》
一九二五三一六六九號之通聯記錄（頁二六五～二七五）
《九十年偵字第八八四五號》
一被告盧參寶九十年十月三日警訊筆錄（頁二二六背面）【承認和『小周』共同竊車
  勒贖約一０四件】
《九十偵字第一一五二號卷》
一被告盧參寶九十年十一月十六日檢訊筆錄（頁六七）【承認竊車勒贖一０四件】
【編號】
《南市警刑偵字第四六二號卷》
一被告盧參寶九十年八月廿四日警訊筆錄（頁六二背面）
二被害人ｔ○○警訊筆錄（頁一四一）
三土地銀行自動櫃員機交易明細表（頁三九一）
  【90/04/23，轉入40，050元至000-0000000000000000帳號】
四行車執照影本（頁三九二）
《南市警刑偵字第四六二號附件卷》
一九二五三一六六九號之通聯記錄（頁二六五～二七五）
《九十年偵字第八八四五號》
一被告盧參寶九十年十月三日警訊筆錄（頁二二六背面）【承認和『小周』共同竊車
  勒贖約一０四件】
二台新銀行桃園分行游鳳嬌六一一二一二一二帳戶客戶歷史檔交易明細
  查詢（頁二六七）
《九十偵字第一一五二號卷》
一被告盧參寶九十年十一月十六日檢訊筆錄（頁六七）【承認竊車勒贖一０四件】
【編號】→未匯款
《南市警刑偵字第四六二號卷》
一被告盧參寶九十年八月廿四日警訊筆錄（頁六二背面）
二被害人ｒ○○警訊筆錄（頁一四二）
《南市警刑偵字第四六二號附件卷》
一九二五三一六六九號之通聯記錄（頁二六五～二七五）
《九十年偵字第八八四五號》
一被告盧參寶九十年十月三日警訊筆錄（頁二二六背面）【承認和『小周』共同竊車
  勒贖約一０四件】
《九十偵字第一一五二號卷》
一被告盧參寶九十年十一月十六日檢訊筆錄（頁六七）【承認竊車勒贖一０四件】
【編號】
《南市警刑偵字第四六二號卷》
一被告盧參寶九十年八月廿四日警訊筆錄（頁六二背面）
二被害人宋杰穎警訊筆錄（頁一四三）
三合作金庫自動櫃員機交易明細單【90/09/03，轉帳10，000元】（頁三九三）
《南市警刑偵字第四六二號附件卷》
一新竹商銀內壢分行王忠義六三二一二四八二帳戶臨時對帳單（頁一四七）
二九二五三一六六九號之通聯記錄（頁二六五～二七五）
《九十年偵字第八八四五號》
一被告盧參寶九十年十月三日警訊筆錄（頁二二六背面）【承認和『小周』共同竊車
  勒贖約一０四件】
《九十偵字第一一五二號卷》
一被告盧參寶九十年十一月十六日檢訊筆錄（頁六七）【承認竊車勒贖一０四件】
【編號】
《南市警刑偵字第四六二號卷》
一被告盧參寶九十年八月廿四日警訊筆錄（頁六二背面）
二被害人丙○○警訊筆錄（頁一四四）
三合作金庫存款存摺【90/04/23轉49，018元至0000000000000帳號】（頁三九四）
四桃園縣警察局車輛尋獲證明單（頁三九五）
《南市警刑偵字第四六二號附件卷》
一九二五三一六六九號之通聯分析暨記錄（頁二六五～二七五）
《九十年偵字第八八四五號》
一被告盧參寶九十年十月三日警訊筆錄（頁二二六背面）【承認和『小周』共同竊車
  勒贖約一０四件】
二聯邦銀行中壢分行游鳳嬌六五二三一三五帳戶未登摺帳項查詢清單（頁
  二六五）
《九十偵字第一一五二號卷》
一被告盧參寶九十年十一月十六日檢訊筆錄（頁六七）【承認竊車勒贖一０四件】
【編號】
《南市警刑偵字第四六二號卷》
一被告盧參寶九十年八月廿四日警訊筆錄（頁六三）
二被害人戌○○警訊筆錄（頁一四五）
《南市警刑偵字第四六二號附件卷》
一中央信託局朱振忠一九三二一三九八六三一帳戶ＡＴＭ跨行轉帳交易明細表
 （頁一五二）
二000000000號之通聯分析暨記錄（頁三一～三二四）
《九十年偵字第八八四五號》
一被告盧參寶九十年十月三日警訊筆錄（頁二二六背面）【承認和『小周』共同竊車
  勒贖約一０四件】
《九十偵字第一一五二號卷》
一被告盧參寶九十年十一月十六日檢訊筆錄（頁六七）【承認竊車勒贖一０四件】
《本院卷》
一被告盧參寶九十三年一月五日準備程序筆錄
【編號】
《南市警刑偵字第四六二號卷》
一被告盧參寶九十年八月廿四日警訊筆錄（頁六三）
二被害人地○○警訊筆錄（頁一四六）
《南市警刑偵字第四六二號附件卷》
一台灣企銀中壢分行劉建宏三一00000000帳戶交易明細（頁二四）
二000000000號之通聯分析暨記錄（頁三四一～三四五）
《九十年偵字第八八四五號》
一被告盧參寶九十年十月三日警訊筆錄（頁二二六背面）【承認和『小周』共同竊車
  勒贖約一０四件】
《九十偵字第一一五二號卷》
一被告盧參寶九十年十一月十六日檢訊筆錄（頁六七）【承認竊車勒贖一０四件】
《本院卷》
一被告盧參寶九十三年一月五日準備程序筆錄
【編號】
《南市警刑偵字第四六二號卷》
一被告盧參寶九十年八月廿四日警訊筆錄（頁六三）
二被害人甲壬○警訊筆錄（頁一四七）
《南市警刑偵字第四六二號附件卷》
一000000000號之通聯分析暨記錄（頁三一～三二四）
二000000000號之通聯分析暨記錄（頁三一～三二四）
《九十年偵字第八八四五號》
一被告盧參寶九十年十月三日警訊筆錄（頁二二六背面）【承認和『小周』共同竊車
  勒贖約一０四件】
《九十偵字第一一五二號卷》
一被告盧參寶九十年十一月十六日檢訊筆錄（頁六七）【承認竊車勒贖一０四件】
【編號】
《南市警刑偵字第四六二號卷》
一被告盧參寶九十年八月廿四日警訊筆錄（頁六三）
二被害人ｏ○○警訊筆錄（頁一四八）
三行車執照影本（頁三九六）
四中國農民銀行自動櫃員機交易明細單（頁三九六）
  【90/08/03轉30，000元至000-0000000000000000帳號】
《南市警刑偵字第四六二號附件卷》
一第一銀行中壢分行張繼武二八一五四八二五九八帳戶交易明細（頁一一）
二0000000四號之通聯記錄（頁二五八～二六一）
《九十年偵字第八八四五號》
一被告盧參寶九十年十月三日警訊筆錄（頁二二六背面）【承認和『小周』共同竊車
  勒贖約一０四件】
《九十偵字第一一五二號卷》
一被告盧參寶九十年十一月十六日檢訊筆錄（頁六七）【承認竊車勒贖一０四件】
【編號】→未匯款
《南市警刑偵字第四六二號卷》
一被告盧參寶九十年八月廿四日警訊筆錄（頁六三）
二被害人Ｚ○○警訊筆錄（頁一四九）
《南市警刑偵字第四六二號附件卷》
一000000000號之通聯分析暨記錄（頁二三五～二五七）
二九二五三一三一七號之通聯分析暨記錄（頁三三～三四）
《九十年偵字第八八四五號》
一被告盧參寶九十年十月三日警訊筆錄（頁二二六背面）【承認和『小周』共同竊車
  勒贖約一０四件】
《九十偵字第一一五二號卷》
一被告盧參寶九十年十一月十六日檢訊筆錄（頁六七）【承認竊車勒贖一０四件】
【編號】→未匯款
《南市警刑偵字第四六二號卷》
一被告盧參寶九十年八月廿四日警訊筆錄（頁六三）
二被害人ｗ○○警訊筆錄（頁一五）
《南市警刑偵字第四六二號附件卷》
一000000000號之通聯分析暨記錄（頁二三五～二五七）
二九二五三一三一七號之通聯分析暨記錄（頁三三～三四）
《九十年偵字第八八四五號》
一被告盧參寶九十年十月三日警訊筆錄（頁二二六背面）【承認和『小周』共同竊車
  勒贖約一０四件】
《九十偵字第一一五二號卷》
一被告盧參寶九十年十一月十六日檢訊筆錄（頁六七）【承認竊車勒贖一０四件】
【編號】
《南市警刑偵字第四六二號卷》
一被告盧參寶九十年八月廿四日警訊筆錄（頁六三）
二被害人天○○警訊筆錄（頁一五一）
《南市警刑偵字第四六二號附件卷》
一000000000號之通聯記錄（頁二三五～二五七）
《九十年偵字第八八四五號》
一被告盧參寶九十年十月三日警訊筆錄（頁二二六背面）【承認和『小周』共同竊車
  勒贖約一０四件】
二泛亞銀行桃園分行林志龍八一-五四二八一四八帳戶往來明細（頁二六
  二）
《九十偵字第一一五二號卷》
一被告盧參寶九十年十一月十六日檢訊筆錄（頁六七）【承認竊車勒贖一０四件】
【編號】→未匯款
《南市警刑偵字第四六二號卷》
一被告盧參寶九十年八月廿四日警訊筆錄（頁六三）
二被害人辛○○警訊筆錄（頁一五二）
《南市警刑偵字第四六二號附件卷》
一000000000號之通聯記錄（頁二三五～二五七）
二九二五九三九四三號之通聯分析暨記錄（頁三三～三九）
三九二五三一三一七號之通聯分析暨記錄（頁三三～三四）
《九十年偵字第八八四五號》
一被告盧參寶九十年十月三日警訊筆錄（頁二二六背面）【承認和『小周』共同竊車
  勒贖約一０四件】
《九十偵字第一一五二號卷》
一被告盧參寶九十年十一月十六日檢訊筆錄（頁六七）【承認竊車勒贖一０四件】
【編號】
《南市警刑偵字第四六二號卷》
一被告盧參寶九十年八月廿四日警訊筆錄（頁六三）
二Ｐ○○警訊筆錄【車主李秋微之小叔】（頁一五三）
《南市警刑偵字第四六二號附件卷》
一000000000號之通聯記錄（頁二三五～二五七）
《九十年偵字第八八四五號》
一被告盧參寶九十年十月三日警訊筆錄（頁二二六背面）【承認和『小周』共同竊車
  勒贖約一０四件】
《九十偵字第一一五二號卷》
一被告盧參寶九十年十一月十六日檢訊筆錄（頁六七）【承認竊車勒贖一０四件】
【編號】→未匯款
《南市警刑偵字第四六二號卷》
一被告盧參寶九十年八月廿四日警訊筆錄（頁六三）
二被害人林峻賢警訊筆錄（頁一五四）
《南市警刑偵字第四六二號附件卷》
一000000000號之通聯記錄（頁二三五～二五七）
《九十年偵字第八八四五號》
一被告盧參寶九十年十月三日警訊筆錄（頁二二六背面）【承認和『小周』共同竊車
  勒贖約一０四件】
《九十偵字第一一五二號卷》
一被告盧參寶九十年十一月十六日檢訊筆錄（頁六七）【承認竊車勒贖一０四件】
【編號】
《南市警刑偵字第四六二號卷》
一被告盧參寶九十年八月廿四日警訊筆錄（頁六三背面）
二被害人鄒仁宗警訊筆錄（頁一五五）
三存摺影本【90/05/11，轉入30，020元至00000-000000-0帳號】（頁三九八）
《南市警刑偵字第四六二號附件卷》
一000000000號之通聯分析暨記錄（頁二三五～二五七）
二九二五三一三一七號之通聯分析暨記錄（頁三三～三四）
《九十年偵字第八八四五號》
一被告盧參寶九十年十月三日警訊筆錄（頁二二六背面）【承認和『小周』共同竊車
  勒贖約一０四件】
《九十偵字第一一五二號卷》
一被告盧參寶九十年十一月十六日檢訊筆錄（頁六七）【承認竊車勒贖一０四件】
【編號】
《南市警刑偵字第四六二號卷》
一被告盧參寶九十年八月廿四日警訊筆錄（頁六三背面）
二被害人甲辛○警訊筆錄（頁一五六）
三郵政儲金金融卡及存摺影本【被歹徒盜領帳戶】（頁三九九）
四盜領之錄影帶翻拍照片影本（頁四）
《南市警刑偵字第四六二號附件卷》
一聯邦銀行龍潭分行徐春標三六二三一四七九帳戶未登摺帳項查詢清單（頁一
  四一）
二000000000號之通聯記錄（頁二三五～二五七）
《九十年偵字第八八四五號》
一被告盧參寶九十年十月三日警訊筆錄（頁二二六背面）【承認和『小周』共同竊車
  勒贖約一０四件】
《九十偵字第一一五二號卷》
一被告盧參寶九十年十一月十六日檢訊筆錄（頁六七）【承認竊車勒贖一０四件】
【編號】
《南市警刑偵字第四六二號卷》
一被告盧參寶九十年八月廿四日警訊筆錄（頁六三背面）
二被害人庚○○警訊筆錄（頁一五七）
三 行車執照影本（頁四一）
《南市警刑偵字第四六二號附件卷》
一交通銀行桃園分行朱振忠三七一六四四一四四三帳戶存、提款明細（頁
  一四五）
二000000000號之通聯記錄（頁二三五～二五七）
《九十年偵字第八八四五號》
一被告盧參寶九十年十月三日警訊筆錄（頁二二六背面）【承認和『小周』共同竊車
  勒贖約一０四件】
二富邦商業銀行客戶存提記錄單【戶名：庚○○】（頁三二五）
《九十偵字第一一五二號卷》
一被告盧參寶九十年十一月十六日檢訊筆錄（頁六七）【承認竊車勒贖一０四件】
【編號】
《南市警刑偵字第四六二號卷》
一被告盧參寶九十年八月廿四日警訊筆錄（頁六三背面）
二被害人乙○○警訊筆錄（頁一五八）
《南市警刑偵字第四六二號附件卷》
一000000000號之通聯記錄（頁二三五～二五七）
《九十年偵字第八八四五號》
一被告盧參寶九十年十月三日警訊筆錄（頁二二六背面）【承認和『小周』共同竊車
  勒贖約一０四件】
《九十偵字第一一五二號卷》
一被告盧參寶九十年十一月十六日檢訊筆錄（頁六七）【承認竊車勒贖一０四件】
【編號】
《南市警刑偵字第四六二號卷》
一被告盧參寶九十年九月十日警訊筆錄（頁六四背面）
二被害人甲子○警訊筆錄（頁一五九）
《九十年偵字第八八四五號》
一被告盧參寶九十年十月三日警訊筆錄（頁二二六背面）【承認和『小周』共同竊車
  勒贖約一０四件】
二泛亞銀行桃園分行林志龍八一-五四二八一四八帳戶往來明細（頁二六
  二）
《九十偵字第一一五二號卷》
一被告盧參寶九十年十一月十六日檢訊筆錄（頁六七）【承認竊車勒贖一０四件】
【編號】→未匯款
《南市警刑偵字第四六二號卷》
一被告盧參寶九十年九月十日警訊筆錄（頁六五背面）
二被害人Ｌ○○警訊筆錄（頁一六）
三行車執照影本（頁四三）
《南市警刑偵字第四六二號附件卷》
一000000000號之通聯分析暨記錄（頁二三五～二五七）
《九十年偵字第八八四五號》
一被告盧參寶九十年十月三日警訊筆錄（頁二二六背面）【承認和『小周』共同竊車
  勒贖約一０四件】
《九十偵字第一一五二號卷》
一被告盧參寶九十年十一月十六日檢訊筆錄（頁六七）【承認竊車勒贖一０四件】
【編號】
《南市警刑偵字第四六二號卷》
一被告盧參寶九十年九月十日警訊筆錄（頁六五背面）
二被害人ｐ○○警訊筆錄（頁一六一）
《南市警刑偵字第四六二號附件卷》
一九二五三一三一七號之通聯分析暨記錄（頁三三～三四）
《九十年偵字第八八四五號》
一被告盧參寶九十年十月三日警訊筆錄（頁二二六背面）【承認和『小周』共同竊車
  勒贖約一０四件】
《九十偵字第一一五二號卷》
一被告盧參寶九十年十一月十六日檢訊筆錄（頁六七）【承認竊車勒贖一０四件】
【編號】
《南市警刑偵字第四六二號卷》
一被告盧參寶九十年九月十日警訊筆錄（頁六五背面）
二亥○○警訊筆錄【車主：寶模塑膠公司】（頁一六二）
《南市警刑偵字第四六二號附件卷》
一第一銀行大湳分行鐘友仁二七九五五四六六九帳戶存款明細分類帳（頁一六
二000000000號之通聯分析暨記錄（頁三一～三二四）
《九十年偵字第八八四五號》
一被告盧參寶九十年十月三日警訊筆錄（頁二二六背面）【承認和『小周』共同竊車
  勒贖約一０四件】
《九十偵字第一一五二號卷》
一被告盧參寶九十年十一月十六日檢訊筆錄（頁六七）【承認竊車勒贖一０四件】
【編號】
《南市警刑偵字第四六二號卷》
一被告盧參寶九十年九月十日警訊筆錄（頁六五背面）
二被害人Ｇ○○警訊筆錄（頁一六三）
三合作金庫自動櫃員機交易明細單（頁四四）
 【90/05/02，轉入30，020元至 000-00000000000000帳號】
《南市警刑偵字第四六二號附件卷》
一寶島銀行中壢分行游鳳嬌一一一二二一六三帳戶客戶歷史交易查詢單
  頁二二）
二九二五三一三一七號之通聯分析暨記錄（頁三三～三四）↓
《九十年偵字第八八四五號》
一被告盧參寶九十年十月三日警訊筆錄（頁二二六背面）【承認和『小周』共同竊車
  勒贖約一０四件】
《九十偵字第一一五二號卷》
一被告盧參寶九十年十一月十六日檢訊筆錄（頁六七）【承認竊車勒贖一０四件】
【編號】→未匯款
《南市警刑偵字第四六二號卷》
一被告盧參寶九十年九月十日警訊筆錄（頁六五背面）
二被害人ｎ○○警訊筆錄【車主：陳孔勝之配偶】（頁一六四）
《南市警刑偵字第四六二號附件卷》
一00000000號之通聯分析暨記錄（頁二八七～三二）
二九二五九三九四三號之通聯分析暨記錄（頁三三～三九）
三九二五三一三一七號之通聯分析暨記錄（頁三三～三四）
《九十年偵字第八八四五號》
一被告盧參寶九十年十月三日警訊筆錄（頁二二六背面）【承認和『小周』共同竊車
  勒贖約一０四件】
《九十偵字第一一五二號卷》
一被告盧參寶九十年十一月十六日檢訊筆錄（頁六七）【承認竊車勒贖一０四件】
【編號】→未匯款
《南市警刑偵字第四六二號卷》
一被告盧參寶九十年九月十日警訊筆錄（頁六五背面、六六頁）
二午○○警訊筆錄【車主吳家從之姪子】（頁一六五）
《南市警刑偵字第四六二號附件卷》
一0000000七號之通聯分析暨記錄（頁三二五～三二九）
二九二五三一三一七號之通聯分析暨記錄（頁三三～三四）
《九十年偵字第八八四五號》
一被告盧參寶九十年十月三日警訊筆錄（頁二二六背面）【承認和『小周』共同竊車
  勒贖約一０四件】
《九十偵字第一一五二號卷》
一被告盧參寶九十年十一月十六日檢訊筆錄（頁六七）【承認竊車勒贖一０四件】
【編號】
《南市警刑偵字第四六二號卷》
一被告盧參寶九十年九月十日警訊筆錄（頁六五背面）
二被害人Ｎ○○警訊筆錄（頁一六六～一六七）
三郵局儲戶交易明細表影本（頁四五）
 【90/07/03，轉入30，000元至 000-000000000000帳號】
四台南市警局第一分局報案三聯單影本（頁四五）
《南市警刑偵字第四六二號附件卷》
一大眾銀行新竹分行黃孝仁三九一四六一五帳戶交易查詢清單（頁一六
  六）
二000000000號之通聯分析暨記錄（頁三一～三二四）
《九十年偵字第八八四五號》
一被告盧參寶九十年十月三日警訊筆錄（頁二二六背面）【承認和『小周』共同竊車
  勒贖約一０四件】
《九十偵字第一一五二號卷》
一被告盧參寶九十年十一月十六日檢訊筆錄（頁六七）【承認竊車勒贖一０四件】
【編號】
《南市警刑偵字第四六二號卷》
一被告盧參寶九十年九月十日警訊筆錄（頁六五背面）
二被害人甲○○警訊筆錄（頁一六八）
三桃園縣警察局車輛尋獲證明單（頁四六）
《南市警刑偵字第四六二號附件卷》
一000000000號之通聯分析暨記錄（頁三一～三二四）
《九十年偵字第八八四五號》
一被告盧參寶九十年十月三日警訊筆錄（頁二二六背面）【承認和『小周』共同竊車
  勒贖約一０四件】
《九十偵字第一一五二號卷》
一被告盧參寶九十年十一月十六日檢訊筆錄（頁六七）【承認竊車勒贖一０四件】
【編號】
《南市警刑偵字第四六二號卷》
一被告盧參寶九十年九月十日警訊筆錄（頁六五背面）
二被害人Ｊ○○警訊筆錄（頁一六九）
三中國信託存摺影本（頁四八）【90/04/30轉70，030元至00000-000000-0帳號】
《南市警刑偵字第四六二號附件卷》
一000000000號之通聯分析暨記錄（頁二三五～二五七）
二九二五三一三一七號之通聯分析暨記錄（頁三三～三四）
《九十年偵字第八八四五號》
一被告盧參寶九十年十月三日警訊筆錄（頁二二六背面）【承認和『小周』共同竊車
  勒贖約一０四件】
《九十偵字第一一五二號卷》
一被告盧參寶九十年十一月十六日檢訊筆錄（頁六七）【承認竊車勒贖一０四件】
【編號】
《南市警刑偵字第四六二號卷》
一被告盧參寶九十年九月十日警訊筆錄（頁六五背面）
二被害人ｓ○○警訊筆錄（頁一七）
《南市警刑偵字第四六二號附件卷》
一九二五三一三一七號之通聯分析暨記錄（頁三三～三四）
《九十年偵字第八八四五號》
一被告盧參寶九十年十月三日警訊筆錄（頁二二六背面）【承認和『小周』共同竊車
  勒贖約一０四件】
《九十偵字第一一五二號卷》
一被告盧參寶九十年十一月十六日檢訊筆錄（頁六七）【承認竊車勒贖一０四件】
【編號】→未匯款
《南市警刑偵字第四六二號卷》
一被告盧參寶九十年九月十日警訊筆錄（頁六六）
二被害人甲癸○警訊筆錄（頁一七一）
三行車執照影本（頁四九）
《南市警刑偵字第四六二號附件卷》
一九二五三一三一七號之通聯分析暨記錄（頁三三～三四）
《九十年偵字第八八四五號》
一被告盧參寶九十年十月三日警訊筆錄（頁二二六背面）【承認和『小周』共同竊車
  勒贖約一０四件】
《九十偵字第一一五二號卷》
一被告盧參寶九十年十一月十六日檢訊筆錄（頁六七）【承認竊車勒贖一０四件】
【編號】
《南市警刑偵字第四六二號卷》
一被告盧參寶九十年九月十日警訊筆錄（頁六六）
二被害人Ｒ○○警訊筆錄（頁一七二）
三存摺影本【90/05/02，轉入50，038元至0000000000帳號】（頁四一）
《南市警刑偵字第四六二號附件卷》
一九二五三一三一七號之通聯分析暨記錄（頁三三～三四）
《九十年偵字第八八四五號》
一被告盧參寶九十年十月三日警訊筆錄（頁二二六背面）【承認和『小周』共同竊車
  勒贖約一０四件】
《九十偵字第一一五二號卷》
一被告盧參寶九十年十一月十六日檢訊筆錄（頁六七）【承認竊車勒贖一０四件】
《本院卷》
一被告盧參寶九十三年一月五日準備程序筆錄
【編號】
《南市警刑偵字第四六二號卷》
一被告盧參寶九十年九月十日警訊筆錄（頁六六）
二被害人潘顯祺警訊筆錄（頁一七三）
《南市警刑偵字第四六二號附件卷》
一九二五三一三一七號之通聯分析暨記錄（頁三三～三四）
《九十年偵字第八八四五號》
一被告盧參寶九十年十月三日警訊筆錄（頁二二六背面）【承認和『小周』共同竊車
  勒贖約一０四件】
《九十偵字第一一五二號卷》
一被告盧參寶九十年十一月十六日檢訊筆錄（頁六七）【承認竊車勒贖一０四件】
【編號】
《南市警刑偵字第四六二號卷》
一被告盧參寶九十年九月十日警訊筆錄（頁六六）
二被害人Ｏ○○警訊筆錄（頁一七四）
三存摺影本（頁四一一）
《南市警刑偵字第四六二號附件卷》
一大眾銀行桃園分行簡清松二二一八六五二帳戶交易查詢清單（頁一六九）
二九二五三一三一七號之通聯分析暨記錄（頁三三～三四）
《九十年偵字第八八四五號》
一被告盧參寶九十年十月三日警訊筆錄（頁二二六背面）【承認和『小周』共同竊車
  勒贖約一０四件】
《九十偵字第一一五二號卷》
一被告盧參寶九十年十一月十六日檢訊筆錄（頁六七）【承認竊車勒贖一０四件】
【編號】
《南市警刑偵字第四六二號卷》
一被告盧參寶九十年九月十日警訊筆錄（頁六六背面）
二被害人甲寅○警訊筆錄（頁一七五）
三交易明細表影本【90/05/28，轉入60，000元至00000000000帳號】（頁四一三）
四幼獅保修廠結帳清單（頁四一四～四一六）
《南市警刑偵字第四六二號附件卷》
一000000000號之通聯分析暨記錄（頁三一～三二四）
《九十年偵字第八八四五號》
一被告盧參寶九十年十月三日警訊筆錄（頁二二六背面）【承認和『小周』共同竊車
  勒贖約一０四件】
二新竹商銀公西分行謝秉翰六五二一四一二三帳戶存摺臨時對帳單（頁二五七
《九十偵字第一一五二號卷》
一被告盧參寶九十年十一月十六日檢訊筆錄（頁六七）【承認竊車勒贖一０四件】
【編號】
《南市警刑偵字第四六二號卷》
一被告盧參寶九十年九月十日警訊筆錄（頁六六）
二被害人甲甲○警訊筆錄（頁一七六）
《南市警刑偵字第四六二號附件卷》
一000000000號之通聯記錄（頁二三五～二五七）
二00000000號之通聯分析暨記錄（頁二八七～三二）
《九十年偵字第八八四五號》
一被告盧參寶九十年十月三日警訊筆錄（頁二二六背面）【承認和『小周』共同竊車
  勒贖約一０四件】
二土地銀行桃園分行簡清松一三0000000帳戶存摺類存款分戶明細表（
  頁二七）
《九十偵字第一一五二號卷》
一被告盧參寶九十年十一月十六日檢訊筆錄（頁六七）【承認竊車勒贖一０四件】
【編號】
《南市警刑偵字第四六二號卷》
一被告盧參寶九十年九月十日警訊筆錄（頁六六）
二Ｋ○○警訊筆錄【車主：林月華之姊夫】（頁一七七）
《南市警刑偵字第四六二號附件卷》
一000000000號之通聯分析暨記錄（頁三一～三二四）
《九十年偵字第八八四五號》
一被告盧參寶九十年十月三日警訊筆錄（頁二二六背面）【承認和『小周』共同竊車
  勒贖約一０四件】
《九十偵字第一一五二號卷》
一被告盧參寶九十年十一月十六日檢訊筆錄（頁六七）【承認竊車勒贖一０四件】
【編號】
《南市警刑偵字第四六二號卷》
一被告盧參寶九十年九月十日警訊筆錄（頁六六）
二被害人徐富榮警訊筆錄【車主：簡慧娟】（頁一七八）
三行車執照影本（頁四一七）
《南市警刑偵字第四六二號附件卷》
一華南商業銀行壢昌分行張繼武二四三二二八八七四七帳戶存摺存款交易明細帳
 （頁五三）
二000000000號之通聯分析暨記錄（頁三一～三二四）
三0000000七號之通聯分析暨記錄（頁三二五～三二九）
四000000000號之通聯分析暨記錄（頁三七～三七三）
《九十年偵字第八八四五號》
一被告盧參寶九十年十月三日警訊筆錄（頁二二六背面）【承認和『小周』共同竊車
  勒贖約一０四件】
《九十偵字第一一五二號卷》
一被告盧參寶九十年十一月十六日檢訊筆錄（頁六七）【承認竊車勒贖一０四件】
【編號】
《南市警刑偵字第四六二號卷》
一被告盧參寶九十年九月十日警訊筆錄（頁六六）
二被害人ｉ○○警訊筆錄【車主：陳慧玲】（頁一七九）
《南市警刑偵字第四六二號附件卷》
一華南商業銀行壢昌分行張繼武二四三二二八八七四七帳戶存摺存款日期別交易
  資料查詢（頁五四）
二000000000號之通聯分析暨記錄（頁三一～三二四）
三0000000七號之通聯分析暨記錄（頁三二五～三二九）
三000000000號之通聯分析暨記錄（頁三七～三七三）
《九十年偵字第八八四五號》
一被告盧參寶九十年十月三日警訊筆錄（頁二二六背面）【承認和『小周』共同竊車
  勒贖約一０四件】
《九十偵字第一一五二號卷》
一被告盧參寶九十年十一月十六日檢訊筆錄（頁六七）【承認竊車勒贖一０四件】
【編號】
《南市警刑偵字第四六二號卷》
一被告盧參寶九十年九月十日警訊筆錄（頁六六背面）
二被害人ｇ○○警訊筆錄（頁一八）
《南市警刑偵字第四六二號附件卷》
一000000000號之通聯分析暨記錄（頁三一～三二四）
《九十年偵字第八八四五號》
一被告盧參寶九十年十月三日警訊筆錄（頁二二六背面）【承認和『小周』共同竊車
  勒贖約一０四件】
《九十偵字第一一五二號卷》
一被告盧參寶九十年十一月十六日檢訊筆錄（頁六七）【承認竊車勒贖一０四件】
【編號】→未匯款
《南市警刑偵字第四六二號卷》
一被告盧參寶九十年九月十日警訊筆錄（頁六六背面）
二被害人ｘ○○○警訊筆錄（頁一八一）
《南市警刑偵字第四六二號附件卷》
一00000000號之通聯分析暨記錄（頁二八七～三二）
二000000000號之通聯分析暨記錄（頁三一～三二四）
《九十年偵字第八八四五號》
一被告盧參寶九十年十月三日警訊筆錄（頁二二六背面）【承認和『小周』共同竊車
  勒贖約一０四件】
《九十偵字第一一五二號卷》
一被告盧參寶九十年十一月十六日檢訊筆錄（頁六七）【承認竊車勒贖一０四件】
【編號】
《南市警刑偵字第四六二號卷》
一被告盧參寶九十年九月十日警訊筆錄（頁六六背面）
二被害人己○○警訊筆錄（頁一八二）
三郵局儲戶交易明細表影本（頁四一九）
  【90/04/16，轉入50，000元至 000-00000000000帳號】
《南市警刑偵字第四六二號附件卷》
一新竹商銀大樹林分行朱鎮忠三四二七三一七七帳戶臨時對帳單（頁一七八）
二000000000號之通聯分析暨記錄（頁二八～二八六）
《九十年偵字第八八四五號》
一被告盧參寶九十年十月三日警訊筆錄（頁二二六背面）【承認和『小周』共同竊車
  勒贖約一０四件】
《九十偵字第一一五二號卷》
一被告盧參寶九十年十一月十六日檢訊筆錄（頁六七）【承認竊車勒贖一０四件】
【編號】
《南市警刑偵字第四六二號卷》
一被告盧參寶九十年九月十日警訊筆錄（頁六六背面）
二被害人Ｗ○○警訊筆錄（頁一八三）
《南市警刑偵字第四六二號附件卷》
一000000000號之通聯分析暨記錄（頁二八～二八六）
《九十年偵字第八八四五號》
一被告盧參寶九十年十月三日警訊筆錄（頁二二六背面）【承認和『小周』共同竊車
  勒贖約一０四件】
《九十偵字第一一五二號卷》
一被告盧參寶九十年十一月十六日檢訊筆錄（頁六七）【承認竊車勒贖一０四件】
【編號】
《南市警刑偵字第四六二號卷》
一被告盧參寶九十年九月十日警訊筆錄（頁六六背面）
二被害人壬○○警訊筆錄（頁一八四）
《南市警刑偵字第四六二號附件卷》
一000000000號之通聯分析暨記錄（頁二八～二八六）
《九十年偵字第八八四五號》
一被告盧參寶九十年十月三日警訊筆錄（頁二二六背面）【承認和『小周』共同竊車
  勒贖約一０四件】
《九十偵字第一一五二號卷》
一被告盧參寶九十年十一月十六日檢訊筆錄（頁六七）【承認竊車勒贖一０四件】
【編號】
《南市警刑偵字第四六二號卷》
一被告盧參寶九十年九月十日警訊筆錄（頁六六背面）
《南市警刑偵字第四六二號附件卷》
一九二七四九一五號之通聯分析暨記錄（頁二六二～二六四）
二九二五三一六六九號之通聯記錄（頁二六五～二七五）
《台南市警察局南市警刑(二)字第九一一五二五號函》
一被害人蘇雁秋警訊筆錄（頁四三）
《九十年偵字第八八四五號》
一被告盧參寶九十年十月三日警訊筆錄（頁二二六背面）【承認和『小周』共同竊車
  勒贖約一０四件】
《九十偵字第一一五二號卷》
一被告盧參寶九十年十一月十六日檢訊筆錄（頁六七）【承認竊車勒贖一０四件】
【編號】→未匯款
《南市警刑偵字第四六二號卷》
一被告盧參寶九十年九月十日警訊筆錄（頁六六背面）
二被害人癸○○警訊筆錄（頁一八五）
《南市警刑偵字第四六二號附件卷》
一九二五三一六六九號之通聯記錄（頁二六五～二七五）
《九十年偵字第八八四五號》
一被告盧參寶九十年十月三日警訊筆錄（頁二二六背面）【承認和『小周』共同竊車
  勒贖約一０四件】
《九十偵字第一一五二號卷》
一被告盧參寶九十年十一月十六日檢訊筆錄（頁六七）【承認竊車勒贖一０四件】
【編號】→未匯款
《南市警刑偵字第四六二號卷》
一被告盧參寶九十年九月十日警訊筆錄（頁六六背面）
二被害人Ｆ○○警訊筆錄（頁一八六）
《南市警刑偵字第四六二號附件卷》
一九二五三一六六九號之通聯記錄（頁二六五～二七五）
《九十年偵字第八八四五號》
一被告盧參寶九十年十月三日警訊筆錄（頁二二六背面）【承認和『小周』共同竊車
  勒贖約一０四件】
《九十偵字第一一五二號卷》
一被告盧參寶九十年十一月十六日檢訊筆錄（頁六七）【承認竊車勒贖一０四件】
【編號】
《南市警刑偵字第四六二號卷》
一被告盧參寶九十年九月十日警訊筆錄（頁六六背面）
二被害人黃○○警訊筆錄（頁一八七）
《南市警刑偵字第四六二號附件卷》
一大眾銀行桃園分行簡清松二二一八六五二帳戶交易查詢清單（頁一六九）
二九二五三一六六九號之通聯記錄（頁二六五～二七五）
《九十年偵字第八八四五號》
一被告盧參寶九十年十月三日警訊筆錄（頁二二六背面）【承認和『小周』共同竊車
  勒贖約一０四件】
《九十偵字第一一五二號卷》
一被告盧參寶九十年十一月十六日檢訊筆錄（頁六七）【承認竊車勒贖一０四件】
《本院卷》
一被告盧參寶九十三年一月五日準備程序筆錄
【編號】
《南市警刑偵字第四六二號卷》
一被告盧參寶九十年九月十日警訊筆錄（頁六六背面）
《南市警刑偵字第四六二號附件卷》
一0000000七號之通聯分析暨記錄（頁三二五～三二九）
《台南市警察局南市警刑(二)字第九一一五二五號函》
一被害人ｄ○○警訊筆錄（頁四五）
二ｄ○○存摺明細【90/08/02匯款二萬六千元】
《九十年偵字第八八四五號》
一被告盧參寶九十年十月三日警訊筆錄（頁二二六背面）【承認和『小周』共同竊車
  勒贖約一０四件】
二土地銀行桃園分行簡清松一三0000000帳戶存摺類存款分戶明細表（
  頁二七一）
《九十年偵字第八八四五號》
一被告盧參寶九十年十月三日警訊筆錄（頁二二六背面）【承認和『小周』共同竊車
  勒贖約一０四件】
《九十偵字第一一五二號卷》
一被告盧參寶九十年十一月十六日檢訊筆錄（頁六七）【承認竊車勒贖一０四件】
【編號】
《南市警刑偵字第四六二號卷》
一被告盧參寶九十年九月十日警訊筆錄（頁六七）
二被害人高英潔警訊筆錄（頁一八八）
《南市警刑偵字第四六二號附件卷》
一000000000號之通聯記錄（頁二三五～二五七）
二九二五三一三一七號之通聯分析暨記錄（頁三三～三四）
《九十年偵字第八八四五號》
一被告盧參寶九十年十月三日警訊筆錄（頁二二六背面）【承認和『小周』共同竊車
  勒贖約一０四件】
《九十偵字第一一五二號卷》
一被告盧參寶九十年十一月十六日檢訊筆錄（頁六七）【承認竊車勒贖一０四件】
【編號】
《南市警刑偵字第四六二號卷》
一被告盧參寶九十年九月十二日警訊筆錄（頁六八背面）
二被害人Ｙ○○警訊筆錄（頁一八九）
三郵局儲戶交易明細表影本（頁四一九）
  【90/07/19，轉入30，000元至000-0000000000000000帳號】
《南市警刑偵字第四六二號附件卷》
一遠東商銀竹北分行陳厚清三-四--三三二-三八帳戶未登摺資料查詢
  單（頁四二）
二00000000號之通聯分析暨記錄（頁二八七～三二）
《九十年偵字第八八四五號》
一被告盧參寶九十年十月三日警訊筆錄（頁二二六背面）【承認和『小周』共同竊車
  勒贖約一０四件】
《九十偵字第一一五二號卷》
一被告盧參寶九十年十一月十六日檢訊筆錄（頁六七）【承認竊車勒贖一０四件】
《本院卷》
一被告盧參寶九十三年一月五日準備程序筆錄
【編號】
《南市警刑偵字第四六二號卷》
一被告盧參寶九十年九月十二日警訊筆錄（頁六八背面）
二被害人寅○○警訊筆錄（頁一九）
《南市警刑偵字第四六二號附件卷》
一00000000號之通聯分析暨記錄（頁二八七～三二）
二華南商業銀行楊梅分行陳厚清二四三二二八八七三五帳戶存摺存款交易明細帳
 （頁四七）
《九十年偵字第八八四五號》
一被告盧參寶九十年十月三日警訊筆錄（頁二二六背面）【承認和『小周』共同竊車
  勒贖約一０四件】
《九十偵字第一一五二號卷》
一被告盧參寶九十年十一月十六日檢訊筆錄（頁六七）【承認竊車勒贖一０四件】
【編號】
《南市警刑偵字第四六二號卷》
一被告盧參寶九十年九月十二日警訊筆錄（頁六八背面）
二被害人戊○○警訊筆錄（頁一九一）
三郵局儲戶交易明細表影本（頁四二二）
 【90/07/20，轉入25，000元至000-00000000000帳號】
《南市警刑偵字第四六二號附件卷》
一聯邦銀行桃鶯分行簡清松二九五五九三二七帳戶未登摺帳項明細表（頁一七
  五）
二00000000號之通聯分析暨記錄（頁二八七～三二）
《九十年偵字第八八四五號》
一被告盧參寶九十年十月三日警訊筆錄（頁二二六背面）【承認和『小周』共同竊車
  勒贖約一０四件】
《九十偵字第一一五二號卷》
一被告盧參寶九十年十一月十六日檢訊筆錄（頁六七）【承認竊車勒贖一０四件】
《本院卷》
一被告盧參寶九十三年一月五日準備程序筆錄
【編號】
《南市警刑偵字第四六二號卷》
一被告盧參寶九十年九月十二日警訊筆錄（頁六八背面）
二被害人酉○○警訊筆錄（頁一九二）
三新竹商銀自動櫃員機交易明細單（頁四二三）
 【90/07/23，轉入50，000元至000-0000000000000000帳號】
四桃園縣警察局車輛尋獲證明單（頁四二四）
《南市警刑偵字第四六二號附件卷》
一台北商銀鶯桃分行簡清松七三00000000帳戶歷史明細檔查詢單（頁
  一七三）
二00000000號之通聯分析暨記錄（頁二八七～三二）
《九十年偵字第八八四五號》
一被告盧參寶九十年十月三日警訊筆錄（頁二二六背面）【承認和『小周』共同竊車
  勒贖約一０四件】
《九十偵字第一一五二號卷》
一被告盧參寶九十年十一月十六日檢訊筆錄（頁六七）【承認竊車勒贖一０四件】
《本院卷》
一被告盧參寶九十三年一月五日準備程序筆錄
【編號】
《南市警刑偵字第四六二號卷》
一被告盧參寶九十年九月十二日警訊筆錄（頁六八背面）
二被害人甲乙○警訊筆錄（頁一九三）
《南市警刑偵字第四六二號附件卷》
一誠泰銀行中壢分行劉建宏二二二五一二七一一六帳戶交易明細查詢單（頁九五
二九二五九三九四三號之通聯分析暨記錄（頁三三～三九）
《九十年偵字第八八四五號》
一被告盧參寶九十年十月三日警訊筆錄（頁二二六背面）【承認和『小周』共同竊車
  勒贖約一０四件】
《九十偵字第一一五二號卷》
一被告盧參寶九十年十一月十六日檢訊筆錄（頁六七）【承認竊車勒贖一０四件】
【編號】
《南市警刑偵字第四六二號卷》
一被告盧參寶九十年九月十二日警訊筆錄（頁六八背面）
二被害人戴建德警訊筆錄（頁一九四～一九六）
《南市警刑偵字第四六二號附件卷》
一九二五九三九四三號之通聯分析暨記錄（頁三三～三九）
《九十年偵字第八八四五號》
一被告盧參寶九十年十月三日警訊筆錄（頁二二六背面）【承認和『小周』共同竊車
  勒贖約一０四件】
《九十偵字第一一五二號卷》
一被告盧參寶九十年十一月十六日檢訊筆錄（頁六七）【承認竊車勒贖一０四件】
【編號】
《南市警刑偵字第四六二號卷》
一被告盧參寶九十年九月十二日警訊筆錄（頁六八背面）
二被害人Ａ○○警訊筆錄（頁一九七）
《南市警刑偵字第四六二號附件卷》
一匯款明細（頁九五-一）
二九二五九三九四三號之通聯分析暨記錄（頁三三～三九）
《九十年偵字第八八四五號》
一被告盧參寶九十年十月三日警訊筆錄（頁二二六背面）【承認和『小周』共同竊車
  勒贖約一０四件】
《九十偵字第一一五二號卷》
一被告盧參寶九十年十一月十六日檢訊筆錄（頁六七）【承認竊車勒贖一０四件】
《本院卷》
一被告盧參寶九十三年一月五日準備程序筆錄
【編號】
《南市警刑偵字第四六二號卷》
一被告盧參寶九十年九月十二日警訊筆錄（頁六八背面）
二被害人甲戊○警訊筆錄（頁一九八）
三 行車執照影本（頁四二五）
四台北縣樹林市農會匯款申請書影本（頁四二六）
  【90/07/31，轉入40，000元至0000000-0000000000帳號】
五台北縣警察局車輛遺失證明單（頁四二七）
《南市警刑偵字第四六二號附件卷》
一新竹商銀中壢分行張繼武二三二三一七五五帳戶存摺臨時對帳單列印表（頁
  七二）
二0000000四號之通聯分析暨記錄（頁三四六～三五）
《九十年偵字第八八四五號》
一被告盧參寶九十年十月三日警訊筆錄（頁二二六背面）【承認和『小周』共同竊車
  勒贖約一０四件】
《九十偵字第一一五二號卷》
一被告盧參寶九十年十一月十六日檢訊筆錄（頁六七）【承認竊車勒贖一０四件】
【編號】
《南市警刑偵字第四六二號卷》
一被告盧參寶九十年九月十二日警訊筆錄（頁六八背面）
二被害人Ｕ○警訊筆錄（頁一九九）
《南市警刑偵字第四六二號附件卷》
一新竹銀行中壢分行陳厚清五四二一二六四九三帳戶活期性存款往來明細（頁一
  三）
二000000000號之通聯分析暨記錄（頁三六六～三六九）
《九十年偵字第八八四五號》
一被告盧參寶九十年十月三日警訊筆錄（頁二二六背面）【承認和『小周』共同竊車
  勒贖約一０四件】
《九十偵字第一一五二號卷》
一被告盧參寶九十年十一月十六日檢訊筆錄（頁六七）【承認竊車勒贖一０四件】
【編號90】
《南市警刑偵字第四六二號卷》
一被告盧參寶九十年九月十二日警訊筆錄（頁六八背面）
二被害人廖戴秀花警訊筆錄（頁二）
《南市警刑偵字第四六二號附件卷》
一彰化銀行桃園分行簡清松五七三五一九三二八六帳戶存摺類存款未登摺明
  細表（頁二八）
《九十年偵字第八八四五號》
一被告盧參寶九十年十月三日警訊筆錄（頁二二六背面）【承認和『小周』共同竊車
  勒贖約一０四件】
《九十偵字第一一五二號卷》
一被告盧參寶九十年十一月十六日檢訊筆錄（頁六七）【承認竊車勒贖一０四件】
【編號91】
《南市警刑偵字第四六二號卷》
一被告盧參寶九十年九月十二日警訊筆錄（頁六九）
二被害人甲卯○警訊筆錄（頁二一）
三郵局儲戶交易明細表影本（頁四二九）
 【90/07/26，轉入50，000元至 000-0000000000000帳號】
《南市警刑偵字第四六二號附件卷》
一合作金庫中壢分行張繼武一六八七二二七五四五帳戶交易明細表（頁七五）
二九二五九三九四三號之通聯分析暨記錄（頁三三～三九）
三九二七八九八二四號之通聯分析暨記錄（頁三六一～三六五）
《九十年偵字第八八四五號》
一被告盧參寶九十年十月三日警訊筆錄（頁二二六背面）【承認和『小周』共同竊車
  勒贖約一０四件】
《九十偵字第一一五二號卷》
一被告盧參寶九十年十一月十六日檢訊筆錄（頁六七）【承認竊車勒贖一０四件】
【編號92】
《南市警刑偵字第四六二號卷》
一被告盧參寶九十年九月十二日警訊筆錄（頁六九）
二被害人ｖ○○警訊筆錄（頁二二）
三存摺影本【90/07/31，轉入80，000元至0000000000000帳號】（頁四二五）
《南市警刑偵字第四六二號附件卷》
一華南商業銀行壢昌分行張繼武二四三二二八八七四七帳戶存摺存款交易明細帳
 （頁五三）
二000000000號之通聯分析暨記錄（頁三四一～三四五）
三0000000四號之通聯分析暨記錄（頁三四六～三五）
《九十年偵字第八八四五號》
一被告盧參寶九十年十月三日警訊筆錄（頁二二六背面）【承認和『小周』共同竊車
  勒贖約一０四件】
《九十偵字第一一五二號卷》
一被告盧參寶九十年十一月十六日檢訊筆錄（頁六七）【承認竊車勒贖一０四件】
【編號93】
《南市警刑偵字第四六二號卷》
一被告盧參寶九十年九月十二日警訊筆錄（頁六九）
二被害人ｌ○○警訊筆錄（頁二三）
《南市警刑偵字第四六二號附件卷》
一中國商銀八德分行簡清松帳戶客戶歷史檔交易明細查詢表（頁七）
二000000000號之通聯分析暨記錄（頁三四一～三四五）
《九十年偵字第八八四五號》
一被告盧參寶九十年十月三日警訊筆錄（頁二二六背面）【承認和『小周』共同竊車
  勒贖約一０四件】
《九十偵字第一一五二號卷》
一被告盧參寶九十年十一月十六日檢訊筆錄（頁六七）【承認竊車勒贖一０四件】
【編號94】
《南市警刑偵字第四六二號卷》
一被告盧參寶九十年九月十二日警訊筆錄（頁六九）
二被害人ｑ○○○警訊筆錄（頁二四）
三郵政跨行匯款申請書影本（頁四三一）
 【90/07/31，轉入50，000元至0000000000帳號，戶名：張繼武】
《南市警刑偵字第四六二號附件卷》
一新竹商銀中壢分行張繼武二三二三一七五五帳戶存摺臨時對帳單列印表（頁
  七二）
二0000000四號之通聯分析暨記錄（頁三四六～三五）
《九十年偵字第八八四五號》
一被告盧參寶九十年十月三日警訊筆錄（頁二二六背面）【承認和『小周』共同竊車
  勒贖約一０四件】
《九十偵字第一一五二號卷》
一被告盧參寶九十年十一月十六日檢訊筆錄（頁六七）【承認竊車勒贖一０四件】
《本院卷》
一被告盧參寶九十三年一月五日準備程序筆錄
【編號95】
《南市警刑偵字第四六二號卷》
一被告盧參寶九十年九月十二日警訊筆錄（頁六九）
二被害人陳健吉警訊筆錄（頁二五）
《南市警刑偵字第四六二號附件卷》
一0000000四號之通聯分析暨記錄（頁三四六～三五）
《九十年偵字第八八四五號》
一被告盧參寶九十年十月三日警訊筆錄（頁二二六背面）【承認和『小周』共同竊車
  勒贖約一０四件】
《九十偵字第一一五二號卷》
一被告盧參寶九十年十一月十六日檢訊筆錄（頁六七）【承認竊車勒贖一０四件】
【編號96】
《南市警刑偵字第四六二號卷》
一被告盧參寶九十年九月十二日警訊筆錄（頁六九）
二被害人未○○警訊筆錄（頁二六）
《南市警刑偵字第四六二號附件卷》
一彰化銀行桃園分行簡清松五七三五一九三二八六帳戶存摺類存款未登摺明
  細表（頁二八）
《九十年偵字第八八四五號》
一被告盧參寶九十年十月三日警訊筆錄（頁二二六背面）【承認和『小周』共同竊車
  勒贖約一０四件】
《九十偵字第一一五二號卷》
一被告盧參寶九十年十一月十六日檢訊筆錄（頁六七）【承認竊車勒贖一０四件】
【編號97】
《南市警刑偵字第四六二號卷》
一被告盧參寶九十年九月十二日警訊筆錄（頁六九）
二被害人ｋ○○警訊筆錄【車主：賴鳳雛】（頁二七）
《南市警刑偵字第四六二號附件卷》
一台北商銀鶯桃分行簡清松七三00000000帳戶歷史明細檔查詢單（頁
  一七三）
《九十年偵字第八八四五號》
一被告盧參寶九十年十月三日警訊筆錄（頁二二六背面）【承認和『小周』共同竊車
  勒贖約一０四件】
《九十偵字第一一五二號卷》
一被告盧參寶九十年十一月十六日檢訊筆錄（頁六七）【承認竊車勒贖一０四件】
【編號98】
《南市警刑偵字第四六二號卷》
一被告盧參寶九十年九月十二日警訊筆錄（頁六九）
二被害人ｅ○○警訊筆錄（頁二八）
三新竹一信自動櫃員機交易明細表（頁四三二）
  【90/04/11，轉入100，000元至000-00000000000000000帳號】
《南市警刑偵字第四六二號附件卷》
一聯邦銀行龍潭分行黃清正三五二四五五四帳戶交易往來明細（頁一九五
二九二五八三九一號之通聯分析暨記錄（頁三七四～三八五）
《九十年偵字第八八四五號》
一被告盧參寶九十年十月三日警訊筆錄（頁二二六背面）【承認和『小周』共同竊車
  勒贖約一０四件】
《九十偵字第一一五二號卷》
一被告盧參寶九十年十一月十六日檢訊筆錄（頁六七）【承認竊車勒贖一０四件】
《本院卷》
一被告盧參寶九十三年一月五日準備程序筆錄
【編號99】
《南市警刑偵字第四六二號卷》
一被告盧參寶九十年九月十二日警訊筆錄（頁六九）
二被害人陳建洲警訊筆錄（頁二九）
《南市警刑偵字第四六二號附件卷》
一彰化銀行中壢分行劉建宏五七一00000000帳戶存摺類存款未登摺明
  細表（頁八七～八八）
二九二七八九八二四號之通聯分析暨記錄（頁三六一～三六五）
《九十年偵字第八八四五號》
一被告盧參寶九十年十月三日警訊筆錄（頁二二六背面）【承認和『小周』共同竊車
  勒贖約一０四件】
《九十偵字第一一五二號卷》
一被告盧參寶九十年十一月十六日檢訊筆錄（頁六七）【承認竊車勒贖一０四件】
《本院卷》
一被告盧參寶九十三年一月五日準備程序筆錄
【編號100】→未匯款
《南市警刑偵字第四六二號卷》
一被告盧參寶九十年九月十二日警訊筆錄（頁六九）
二被害人Ｔ○○警訊筆錄（頁二一）
《南市警刑偵字第四六二號附件卷》
一000000000號之通聯分析暨記錄（頁三四一～三四五）
《九十年偵字第八八四五號》
一被告盧參寶九十年十月三日警訊筆錄（頁二二六背面）【承認和『小周』共同竊車
  勒贖約一０四件】
《九十偵字第一一五二號卷》
一被告盧參寶九十年十一月十六日檢訊筆錄（頁六七）【承認竊車勒贖一０四件】
【編號101】
《南市警刑偵字第四六二號卷》
一被告盧參寶九十年九月十二日警訊筆錄（頁六九）
二被害人Ｉ○○警訊筆錄（頁二一一）
三行車執照影本（頁四三五）
《南市警刑偵字第四六二號附件卷》
一0000000四號之通聯分析暨記錄（頁三四六～三五）
《九十年偵字第八八四五號》
一被告盧參寶九十年十月三日警訊筆錄（頁二二六背面）【承認和『小周』共同竊車
  勒贖約一０四件】
《九十偵字第一一五二號卷》
一被告盧參寶九十年十一月十六日檢訊筆錄（頁六七）【承認竊車勒贖一０四件】
【編號102】
《南市警刑偵字第四六二號卷》
一被告盧參寶九十年九月十二日警訊筆錄（頁六九）
二被害人ｊ○○警訊筆錄（頁二一二）
《南市警刑偵字第四六二號附件卷》
一台灣企銀中壢分行劉建宏三一00000000帳戶交易明細（頁二五）
二九二七八九八二四號之通聯分析暨記錄（頁三六一～三六五）
《九十年偵字第八八四五號》
一被告盧參寶九十年十月三日警訊筆錄（頁二二六背面）【承認和『小周』共同竊車
  勒贖約一０四件】
《九十偵字第一一五二號卷》
一被告盧參寶九十年十一月十六日檢訊筆錄（頁六七）【承認竊車勒贖一０四件】
【編號103】
《南市警刑偵字第四六二號卷》
一被告盧參寶九十年九月十二日警訊筆錄（頁六九背面）
二被害人ｆ○○警訊筆錄【車主：許來春】（頁二一三）
《南市警刑偵字第四六二號附件卷》
一聯邦銀行龍潭分行林瑞和三五二四五八九帳戶交易明細（頁一九八）
二000000000號之通聯分析暨記錄（頁二八～二八六）
三九二五八三九八一號之通聯分析暨記錄（頁三七四～三八五）
《九十年偵字第八八四五號》
一被告盧參寶九十年十月三日警訊筆錄（頁二二六背面）【承認和『小周』共同竊車
  勒贖約一０四件】
《九十偵字第一一五二號卷》
一被告盧參寶九十年十一月十六日檢訊筆錄（頁六七）【承認竊車勒贖一０四件】
【編號104】
《南市警刑偵字第四六二號卷》
一被告盧參寶九十年九月十二日警訊筆錄（頁六九背面）
二被害人甲丑○警訊筆錄（頁二一四）
三行車執照影本【５Ｈ-96，車主：方圓金屬有限公司】（頁四三六）
四土地銀行存摺影本【戶名：彭瑞菊】（頁四三六）
《南市警刑偵字第四六二號附件卷》
一遠東銀行板橋南雅分行林駿宏九四三一三七五一帳戶往來明細（頁一
  八九）
二九二五八三九一號之通聯分析暨記錄（頁三七四～三八五）
《九十年偵字第八八四五號》
一被告盧參寶九十年十月三日警訊筆錄（頁二二六背面）【承認和『小周』共同竊車
  勒贖約一０四件】
《九十偵字第一一五二號卷》
一被告盧參寶九十年十一月十六日檢訊筆錄（頁六七）【承認竊車勒贖一０四件】
《本院卷》
一被告盧參寶九十三年一月五日準備程序筆錄
【編號105】
《南市警刑偵字第四六二號附件卷》
一大眾銀行新竹分行黃孝仁三九一四六一五帳戶交易查詢清單（頁一六
  六）
《台南市警察局南市警刑(二)字第九一一五二五號函》
一被害人黃坤通警訊筆錄（頁五）
二大眾銀行新竹分行黃孝仁八一四-三九一四六一五帳戶交易查詢清單
（頁七）
三黃坤通提供之匯款帳戶等相關資料（頁八）
四大眾銀行自動櫃員機金資中心代收付報表（頁九）
【編號106】
《南市警刑偵字第四六二號附件卷》
一大眾銀行新竹分行黃孝仁三九一四六一五帳戶交易查詢清單（頁一六
  六）
《台南市警察局南市警刑(二)字第九一一五二五號函》
一被害人鄭順成警訊筆錄（頁一一）
二萬泰商業銀行自動櫃員機交易明細表（頁一二）
【編號107】
《南市警刑偵字第四六二號附件卷》
一大眾銀行新竹分行黃孝仁三九一四六一五帳戶交易查詢清單（頁一六
  六）
《台南市警察局南市警刑(二)字第九一一五二五號函》
一黃粒警訊筆錄【車主黃秋虹之父】（頁一四）
【編號108】
《南市警刑偵字第四六二號附件卷》
一聯邦銀行桃鶯分行簡清松二九五五九三二七帳戶未登摺帳項明細表（頁一七
  五）
《台南市警察局南市警刑(二)字第九一一五二五號函》
一被害人江林月雲警訊筆錄（頁一八）
二聯邦銀行桃鶯分行簡清松二九五五九三二七八帳戶未登摺帳項明細表（頁二
  ）
三黃明星帳戶基本資料【被害人江林月雲用以匯款之帳戶】（頁二一）
【編號109】
《南市警刑偵字第四六二號附件卷》
一大眾銀行桃園分行簡清松二二一八六五二帳戶交易查詢清單（頁一六九）
《台南市警察局南市警刑(二)字第九一一五二五號函》
一被害人廖平泉警訊筆錄（頁二三）
三台中商業銀行匯款申請書【廖平泉匯款二萬元】（頁二七）
【編號110】
《台南市警察局南市警刑(二)字第九一一五二五號函》
一被害人江安暉警訊筆錄（頁二九）
二第一商業銀行顧客資料查詢單【被害人江安暉借帳號匯款】（頁三一）
《南市警刑偵字第四六二號附件卷》
一華南商業銀行楊梅分行陳厚清二四三二二八八七三五帳戶存摺存款日期別交易
  查詢單（頁四七）
【編號111】
《台南市警察局南市警刑(二)字第九一一五二五號函》
一被害人郭銀龍警訊筆錄（頁三三）
《南市警刑偵字第四六二號附件卷》
一台新銀行中壢分行李善中一0000000帳戶客戶歷史檔交易明細查詢【
  90/06/19被害人郭銀龍匯款五萬元】（頁一九）
【編號112】
《南市警刑偵字第四六二號附件卷》
一中國信託銀行中華分行徐廉成四四五四二六一帳戶對帳單（頁一三二）
